【裁判字號】    97,消債更,695
【裁判日期】    981016
【裁判案由】    更生事件
【裁判全文】
臺灣士林地方法院民事裁定           97年度消債更字第695號
債  務  人  甲○○
代  理  人  趙懷琪律師
上列當事人聲請更生事件，本院裁定如下：
    主  文
債務人甲○○自中華民國九十八年十月二十三日十七時起開始更
生程序。
命司法事務官進行本件更生程序。
    理  由
一、按債務人不能清償債務或有不能清償之虞，且無擔保或無優
    先權之債務總額未逾新臺幣（下同）1,200 萬元者，於法院
    裁定開始清算程序或宣告破產前，得向法院聲請更生，觀諸
    消費者債務清理條例第3 條、第42條第1 項規定自明。次按
    ，法院開始更生程序之裁定，應載明其年、月、日、時，並
    即時發生效力。法院開始更生或清算程序後，得命司法事務
    官進行更生或清算程序，必要時得選任律師、會計師或其他
    適當之自然人或法人一人為監督人或管理人，復為同條例第
    45條第1 項、第16條所明定。
二、本件聲請意旨略以：伊無資產，每月薪資收入2 萬3,000 元
    ，而債務總額為34萬4,156 元，有不能清償債務之情事，前
    已提出債權人清冊，以書面向最大債權金融機構彰化商業銀
    行股份有限公司（下稱彰化銀行）請求協商，惟該銀行自請
    求協商後逾30日不開始協商。且伊無擔保或無優先權之債務
    總額未逾1,200 萬元，復未經法院裁定開始清算程序或宣告
    破產，爰向本院聲請更生等語。
三、經查，債務人袁金鍛所主張之上開事實，業據提出前置協商
    申請文件、財團法人金融聯合徵信中心當事人綜合信用報告
    －協商前置專用債權人清冊、債務人全戶戶籍謄本、財政部
    臺北市國稅局財產歸屬資料清單、財政部臺北市國稅局95、
    96年度綜合所得稅各類所得資料清單、勞工保險被保險人投
    保資料表、員工職務證明書等件為證（見本院卷第13至20、
    32至44、65至66、101 頁），且經本院依職權向最大債權金
    融機構彰化銀行函查協商過程等情屬實，有該銀行98年4 月
    24日民事陳報狀在卷可按（見本院卷第122 至146 頁），堪
    認為真正。是以債務人每月收入2 萬3,000 元計算，參酌內
    政部主計處公布之98年度臺北市最低生活費為1 萬4,558 元
    等情，債務人之收入扣除其個人最低生活費後，僅餘8,442
    元，而其債務總額高達34萬4,156 元，足認其確有不能清償
    債務之情事。況債務人業因停止清償欠款，而遭債權人富邦
    資產管理股份有限公司聲請強制執行扣薪中，此有臺灣臺北
    地方法院97年12月19日北院隆97執宙字第119050號執行命令
    在卷可憑（見本院卷第53至54頁）。此外，債務人復查無消
    費者債務清理條例第6 條第3 項、第8 條或第46條各款所定
    駁回更生聲請之事由存在，則債務人聲請更生，應屬有據。
    揆諸首揭規定及說明，應予開始更生程序，並命司法事務官
    進行本件更生程序。
四、爰裁定如主文。
中    華    民    國    98    年    10    月    16    日
                  民事第一庭  法      官  陳梅欽
上為正本係照原本作成。
本件不得抗告。
中    華    民    國    98    年    10    月    16    日
                              書  記  官  羅伊安


司法院資訊處製作；財團法人民間司法改革基金會備份。
